臺灣桃園地方法院民事判決　　　　　　 93年度簡上字第149號
上　訴　人　美臻實業有限公司
法定代理人　丙○○
被　上訴人　福爾摩沙石化有限公司
法定代理人　乙○○
訴訟代理人　甲○○
上列當事人間請求給付貨款事件，上訴人對於民國93年8 月18日
本院中壢簡易庭93年度壢簡字第555 號第一審簡易判決提起上訴
，本院於民國94年3 月22日言詞辯論終結，判決如下：
    主  文
上訴駁回。
第二審訴訟費用由上訴人負擔。
    事  實
甲、上訴人方面：
一、聲明：原判決廢棄。駁回被上訴人在第一審簡易之訴。
二、陳述：上訴人公司在民國93年4 月以前，係由訴外人陳安邦
    、鄭程芳、鄭文進負責，被上訴人所主張上訴人公司所訂購
    之油品，係由其等為之，被上訴人提出之發票，非上訴人現
    在之法定代理人所簽。上訴人現在之法定代理人係於93年5
    月之後始接管上訴人公司，且係訴外人鄭程芳、鄭文進欠上
    訴人現在之法定代理人，始將公司給上訴人現在法定代理人
    抵債。另上訴人公司93年5 月之後有向被上訴人買油，該部
    分的價金則有付清。
三、證據：聲請訊問證人劉士熙。
乙、被上訴人方面：
一、聲明：如主文所示。
二、陳述：除與原判決記載相同者，茲予引用外，補稱：被上訴
    人係向上訴人請求，非向其法定代理人個人請求。
三、證據：援用原審立證方法。
    理  由
一、本件被上訴人於原審起訴主張，上訴人前於93年1 月至2 月
    間，陸續向其訂購油品，貨款共計151,900 元。詎被上訴人
    依約準時交貨後，被上訴人竟未清償貨款，迭經催告，仍未
    給付。爰依民法買賣之法律關係，起訴請求判決如聲明所示
    等語。
    上訴人則經合法通知，無正當理由，未於原審言詞辯論期日
    到場，僅於被上訴人聲請本院核發支付命令後，聲明異議略
    以：本件債權債務關係錯綜複雜，尚有糾葛，不能遽予給付
    等語。
二、被上訴人所主張前開上訴人有向其購買油品，然價金未付之
    事實，業據提出與所述相符之統一發票暨油品交運單影本各
    2 紙為證，並為上訴人所不爭執，復經證人即上訴人公司改
    制前之股東劉士熙於本院94年1 月4 日準備程序時到院證稱
    略以：因上訴人公司係染整加工廠，需要用油，而買油係上
    訴人現在之法定代理人承接上訴人公司前之事等語無誤，足
    堪信為真實。
三、被上訴人所主張基於買賣之法律關係，上訴人應給付其價金
    之事實，則為上訴人所否認，並以前述情詞置辯。經查，上
    訴人業已自承向被上訴人購買本件油品者，係當時伊公司之
    實際負責人即訴外人鄭文進、鄭程芳，顯見訴外人鄭文進、
    鄭程芳有代理上訴人公司為本件購買油品之權限無疑，則兩
    造之間自已成立本件買賣契約。至上訴人法定代理人嗣後有
    變更，亦無礙於本件契約已經成立之結果，上訴人徒以其法
    定代理人有變更為由，而欲全盤否定此已經成立之買賣契約
    之效力，委無足採。
四、按買受人對於出賣人，有交付約定價金及受領標的物之義務
    ；給付無確定期限者，債務人於債權人得請求給付時，經其
    催告而未為給付，自受催告時起，負遲延責任。其經債權人
    起訴而送達訴狀，或依督促程序送達支付命令，或為其他相
    類之行為者，與催告有同一之效力；遲延之債務，以支付金
    錢為標的者，債權人得請求依法定利率計算之遲延利息；應
    付利息之債務，其利率未經約定，亦無法律可據者，週年利
    率為5%，民法第367 條、第229 條第2 項、第233 條第1 項
    前段、第203 條分別定有明文。本件上訴人向被上訴人購買
    上開油品而尚有價金未為給付之事實，既足認定，而兩造又
    無約定給付貨款之確定期限，則揆諸上揭法律規定，被上訴
    人請求上訴人如數給付所欠價金及自支付命令送達翌日起至
    清償日止，按法定利率即週年利率5%計算之利息，自屬有據
    。
五、從而，被上訴人請求上訴人給付151,900 元，及自支付命令
    之利息，為有理由，應予准許。原審判命上訴人如數給付，
    並依民事訴訟法第389 條第1 項第3 款之規定，併依職權宣
    告假執行，於法並無違誤。上訴意旨指摘原判決不當，求予
    廢棄改判，為無理由，應予駁回其上訴。
六、本件事證已臻明確，兩造其餘之攻擊、防禦方法，核與判決
    結果不生影響，爰毋庸一一論述，併此敘明。
據上論結，本件上訴為無理由，依民事訴訟法第436 條之1 第3
項、第449 條第1 項、第78條，判決主文。
中　　華　　民　　國　　94　　年　　4 　　月　　6 　　日
                  民事第二庭  審判長法官  劉克聖
                              法　    官　石有為
                              法　    官　張震武
上列正本證明與原本無異
不得上訴
中　　華　　民　　國　　94　　年　　4 　　月　　6 　　日
                              書  記  官　李家
